Inventaris van het archief van J.A.W. Burger [levensjaren 1904-1986], 1940-1986 (1992)
Nationaal Archief, Den Haag
- STUKKEN BETREFFENDE ZIJN OPENBARE LEVEN (1942-1986), 1
  - Bijzonder (1942-1986), 1.2
    - Voorzitter van de VARA (1949-1966), 1.2.11
      - Rapport getiteld 'Naar een werkbare VARA. Visie van het hoofdbestuur op noodzakelijke wijzigingen in de VARA toporganisatie', met bijlagen., 1978, 1979; 223; 1 omslag
      - Memorandum betreffende het aftreden van A. Kloos als voorzitter van de VARA., 1979; 224; 1 stuk
      - Brief van Burger aan 'Het Parool' naar aanleiding van een negatieve bespreking van in dat blad van een uitzending van de satirische VARA-rubriek 'Marimba' over het Nederlandse omroepstelsel, doorslag., z.d.; 225; 1 stuk
      - Documentatie betreffende de VARA., z.d. (1946-1979); 226; 1 pak
      - Documentatie over de omroep in het algemeen., z.d. (1951-1965); 227; 1 omslag
    - Lid van de World Friendship Association (1945-1949), 1.2.12
      - Stukken betreffende het doel, de ontstaansgeschiedenis, de statuten en het huishoudelijk reglement en de werkzaamheden van de W.F.A., 1945-1947; 228; 1 omslag
      - Stukken betreffende het financiële beheer., 1946-1949; 229; 4 stukken
      - Notulen en verslagen van vergaderingen en bijeenkomsten., 1947-1948; 230; 1 omslag
      - Documentatie., 1947-1948; 231; 5 stukken
      - Aantekeningen en nota over de W.F.A., 1947-1949; 232; 2 stukken
    - Lid van de Raad van State (1970-1979), 1.2.13
      - Ingekomen brieven, telegrammen en gelukstelegrammen ter gelegenheid van Burgers benoeming tot lid van de Raad van State., 1970; 233; 1 omslag
        Voor stukken betreffende zijn afscheid als lid van de Raad van State, zie inventarisnummer 247.
      - Stukken betreffende de oorzaken die de vorming van een tweede kabinet-Den Uyl verhinderen., 1977; 234; 1 omslag
      - Stukken bevattende adviezen van de politieke partijen aan de koningin en correspondentie in verband met de kabinetsformatie, met bijlagen, 1977; 235; 1 omslag
      - Documentatie betreffende het aftreden van het kabinet-Den Uyl en de vorming van het kabinet-Van Agt., 1977; 236; 1 omslag
    - Gepensioneerd staatsman, 1.2.14
      - Stukken betreffende de verschijning van de autobiografie van M. van der Goes van Naters, getiteld 'Met en tegen de tijd' en de reactie hierop van Burger., 1979, 1980; 237; 1 omslag
      - Stukken betreffende een symposium, geheten 'Samenwerking met de vijand' en de tentoonstelling 'Wilhelmina in Londen'", met bijlagen (kranteartikelen)., 1979, 1981; 238; 1 omslag
      - Stukken betreffende een bijdrage aan een colloquium door J.A.W. Burger ter gelegenheid van de 100e geboortedag van koningin Wilhelmina., 1980; 239; 1 omslag
      - Stukken betreffende het aftreden van Minister van Financiën, Andriessen, en het aftreden van het tweede kabinet-Van Agt., 1980-1982; 240; 1 omslag
      - Tekst van het concept-regeerakkoord, ontstaan door (in)formatiewerkzaamheden voor de vorming van een nieuw kabinet, met bijlagen., 1982; 241; 1 omslag
      - Ingekomen doctoraalscriptie van Jan Brauer en Jan Driever, getiteld 'De Perszuivering in Nederland, 1944-1951', met bijlagen., 1983; 242; 1 pak
      - Stukken betreffende het overlijden van J.A.W. Burger., 1986; 243; 1 omslag
    - Onderscheidingen, 1.2.15
      - Uittreksel van een Koninklijk Besluit van 6 februa ri 1959 waarbij aan Burger toestemming wordt tot het aannemen van de benoeming tot Grootofficier in de Belgische Orde van de Kroon, met bijlagen., 244; 3 stukken
      - Stukken betreffende Willemstad en de benoeming van Burger tot ereburger van die plaats. 1973-1983 1 omslag, 245
      - Ingekomen brieven, telegrammen en gelukstelegrammen ter gelegenheid van Burgers benoeming tot minister van Staat., 1974; 246; 1 omslag
      - Ingekomen brieven ter gelegenheid van Burgers 75e verjaardag, de benoeming bij die gelegenheid tot grootofficier in de Orde van Oranje-Nassau en zijn aftreden als lid van de Raad van State, met bijlagen., 1979; 247; 1 omslag
        Zie ook inventarisnummer 233 en 260
- STUKKEN BETREFFENDE ZIJN PERSOONLIJKE LEVEN (1943-1983), 2
  - Verblijf in Engeland, 2.1
    - Stukken betreffende het beheer van Burgers roerende en onroerende goederen in Dordrecht na zijn oversteek naar Engeland., 1943-1946; 248; 1 omslag
    - Identiteitsbewijzen ten behoeve van Burgers verblijf in Engeland, met bijlagen., 1945; 249; 1 omslag
  - Activiteiten in vrije tijd, 2.2
    - Folders van de Dordtse voetbalclub "DFC"., 1946; 250; 1 omslag
    - Kwitantie voor ontvangen kontributie van Burger, afgegeven door de Nieuwe of Litteraire Sociëteit te Dordrecht., 1946; 251; 1 stuk
    - Stukken betreffende een reünie van oud-leerlingen van de Rijks Hogere Burgerschool in Oud-Beijerland., 1946; 252; 1 omslag
    - Ingekomen kranteknipsels betreffende een schipbreuk waar J.A.W. Burger bij betrokken is geweest, met bijlagen., 1951; 253; 1 omslag
    - Stukken betreffende een boottocht met de visserschuit 'Egmond', met foto's., 1963; 254; 1 omslag
    - Stukken betreffende kontakten van J.A.W. Burger met de 'Werkgroep Behoud Biesbosch', 1976-1977; 255; 1 omslag
    - Tekening voor de aanleg van een scheepstimmerwerf., z.d.; 256; 1 stuk
    - Foto en inventaris van een zeilboot, wellicht toebehorende aan Burger., z.d.; 257; 2 stukken
    - Krante-artikel over een zwemtocht over het Hollands Diep, met vermelding van een door Burger in 1920 gevestigd record., z.d.; 258; 1 stuk
  - Verjaardagen, 2.3
    - Ingekomen brieven en telegrammen ter gelegenheid van Burgers 60e verjaardag., 1964; 259; 1 pak
    - Ingekomen brieven en telegrammen ter gelegenheid van Burgers 70e verjaardag., 1974; 260; 1 omslag
    - Teksten van interviews met Burger ter gelegenheid van diens 75e verjaardag en van interviews in kranten en voor de radio., 1979; 261; 1 omslag
      Zie ook inventarisnummer 247
- AANWINST 1992
  - Dagboek, manuscript met getypte transcripties, 1940-1943, 1992 en z.d.; 262; 1 omslag